【裁判字號】    98,裁,2649
【裁判日期】    981029
【裁判案由】    廢棄物清理法
【裁判全文】
最  高  行  政  法  院  裁  定
                                      98年度裁字第2649號
上  訴  人  鉦記工業股份有限公司
代  表  人  甲  ○
被 上訴 人  行政院環境保護署
代  表  人  乙○○
訴訟代理人  李元德  律師
上列當事人間廢棄物清理法事件，上訴人對於中華民國96年10月
11日臺北高等行政法院94年度訴字第2253號判決，提起上訴，本
院裁定如下：
    主  文
上訴駁回。
上訴審訴訟費用由上訴人負擔。
    理  由
一、按對於高等行政法院判決之上訴，非以其違背法令為理由，
    不得為之，行政訴訟法第242條定有明文。依同法第243條第
    1項規定，判決不適用法規或適用不當者，為違背法令；而
    判決有同條第2項所列各款情形之一者，為當然違背法令。
    是當事人對於高等行政法院判決上訴，如依行政訴訟法第24
    3條第1項規定，以高等行政法院判決有不適用法規或適用不
    當為理由時，其上訴狀或理由書應有具體之指摘，並揭示該
    法規之條項或其內容；若係成文法以外之法則，應揭示該法
    則之旨趣；倘為司法院解釋或本院之判例，則應揭示該判解
    之字號或其內容。如以行政訴訟法第243條第2項所列各款情
    形為理由時，其上訴狀或理由書，應揭示合於該條項各款之
    事實。上訴狀或理由書如未依此項方法表明，或其所表明者
    與上開法條規定不合時，即難認為已對高等行政法院判決之
    違背法令有具體之指摘，其上訴自難認為合法。
二、上訴人為容器製造業者，經被上訴人委託立本臺灣聯合會計
    師事務所至上訴人營業處辦理營業量查核作業，查核結果，
    上訴人民國90年1月至92年8月期間，未按實際營業（進口）
    量申報繳交發泡PS、未發泡PS容器之回收清除處理費，應補
    繳金額計新臺幣（下同）3,579,690元，被上訴人以93年11
    月22日環署基字第0930085409A號函上訴人應補繳上開金額
    之回收清除處理費，又上訴人88年至89年間溢繳回收清除處
    理費新臺幣（下同）7,052,399元，可抵繳本次應補金額，
    請確認上開應繳納之回收清除處理費無誤後，檢附原繳費收
    據正本向該署辦理退還溢繳費用。上訴人不服，提起訴願，
    遭決定駁回後，提起行政訴訟，經原審以94年度訴字第2253
    號判決（下稱原判決）駁回。上訴人仍不服，遂提起本件上
    訴。
三、上訴人上訴雖以判決違背法令為理由，惟行為時(下同)應回
    收廢棄物責任業者管理辦法(以下稱責任業者管理辦法)第13
    條第1項第1款規定：「主管機關或其委託之專業人員依本法
    第20條進行查核時，責任業者提供之資料不實，或未提供完
    整帳冊、資料，主管機關或其委託之專業人員得依下列方法
    擇定其營業量或進口量最高者為該責任業者之營業量或進口
    量：……」。據此，在符合責任業者管理辦法第13條第1項
    之要件時，依該條項所列各款之方法計算出之營業量或進口
    量，即取代同辦法第2條第2款及第3款就營業量及進口量所
    定義之內容。原判決係以上訴人違反廢棄物清理法第20條，
    被上訴人依責任業者管理辦法第13條第1項第1款所規定之「
    依原（物）料、人員、水電或設備使用情形、生產速率或其
    他足供佐證之資料計算其營業量或進口量」，計算上訴人之
    營業量，並無不合，此際即無責任業者管理辦法第2條第2款
    ：「營業量：係指製造業者之責任物之銷售量。但……糕餅
    麵包盒、生鮮托盤或免洗餐具等容器製造業者之營業量為其
    容器生產量，得以容器平板購入量及生產量扣除『製造容器
    過程之耗損量』計之……」之適用。因此本案與行政院環境
    保護署91年7月17日環署基字第0910048515號函所稱之損耗
    率顯屬無關。原判決提及該函意在駁斥上訴人所為被上訴人
    任意變更耗損認定標準之主張。本案既與上開行政院環境保
    護署函無關，上訴人以該函為基礎所為之指摘，即顯與原判
    決無關，自不得認已對原判決之違背法令有具體之指摘。另
    上訴狀其餘所載內容，係對原判決取捨證據、認定事實之職
    權行使，所為關於上訴人90年3月至8月泡麵碗之PS塑膠粒耗
    用量之認定，指摘其為不當，泛言其不備理由，而非具體表
    明合於不適用法規、適用法規不當、或行政訴訟法第243條
    第2項所列各款之情形，難認對該判決之如何違背法令已有
    具體之指摘。依首開規定及說明，應認其上訴為不合法。
四、據上論結，本件上訴為不合法。依行政訴訟法第249條第1項
    前段、第104條、民事訴訟法第95條、第78條，裁定如主文
    。
中    華    民    國    98    年    10    月    29    日
                    最高行政法院第五庭
                        審判長法官  黃  璽  君
                              法官  胡  方  新
                              法官  黃  秋  鴻
                              法官  鄭  忠  仁
                              法官  吳  東  都
以  上  正  本  證  明  與  原  本  無  異
中    華    民    國    98    年    10    月    30    日
                              書記官  郭  育  玎


司法院資訊處製作；財團法人民間司法改革基金會備份。
